---
title: "Blood Glucose Diary of November 2016"
output: 
  html_document
---

```{r init, echo = F, message=F, warning=F}
## knitr options setzen
knitr::opts_chunk$set(echo = F, warning = F, message = F, fig.align = "center",
                      fig.path = "assets/nov2016_files/")
options(digits = 3)


## toolbox etc
library(dplyr)
library(tidyr)
library(sjPlot)
library(ggplot2)
library(plotly)
library(ggthemes)
library(viridis)
library(tadaatoolbox)


## read data
sugr    <- readRDS("./data/all_sugr.rds") %>% filter(Monat == "November", Jahr == "2016")
base    <- readRDS("./data/base.rds")
bexpert <- readRDS("./data/all_bexpert.rds") %>% filter(Monat == "November", Jahr == "2016")


## prepare cosmetics
source("./assets/theme_tut.R")
theme_set(theme_tut(size = 12))
```

# Blutzuckerverläufe

## Alle Messungen

Ein Blick auf den Gesamtbluckzuckerverlauf sieht eigentlich gar nicht soo schlecht aus:

```{r BZ_Gesamt}
sugr %>% 
  filter(BZ_Wert < 350, !is.na(BZ_Wert)) %>% 
  ggplot(aes(x = Zeit, y = BZ_Wert, color = BZ_Wert)) + 
    annotate("rect", fill = "black", alpha = .1,
             xmin = 7201, xmax = 28800, ymin = 0, ymax= Inf) +
    geom_point(size = 1.5) +
    geom_smooth(method = "loess", color = "cadetblue", fill = "cadetblue", alpha = 0.2) +
    geom_hline(yintercept = c(80, 160), color = "red", size = .5, linetype = "dashed") +
    scale_x_continuous(labels = seq(0, 24, 4), 
                       breaks = seq(0, 86400, 14400), 
                       minor_breaks = seq(0, 86400, 7200)) +
    scale_y_continuous(limits = c(0, NA)) +
    labs(x = "Uhrzeit", y = "Blutzucker (mg/dl)", color = "Blutzucker (mg/dl)") +
    scale_color_viridis()
```

## pro Tag

```{r BZ_pro_Tag, fig.height=12}
sugr %>% 
  filter(BZ_Wert < 350, !is.na(BZ_Wert)) %>% 
  ggplot(aes(x = Zeit, y = BZ_Wert, color = BZ_Wert)) + 
    annotate("rect", fill = "black", alpha = .1,
             xmin = 7201, xmax = 28800, ymin = 0, ymax= Inf) +
    geom_point(size = 2) +
    geom_smooth(method = "loess", color = "cadetblue", fill = "cadetblue", alpha = 0.2) +
    geom_hline(yintercept = c(80, 160), color = "red", size = .5, linetype = "dashed") +
    scale_x_continuous(labels = seq(0, 24, 4), 
                       breaks = seq(0, 86400, 14400), 
                       minor_breaks = seq(0, 86400, 7200)) +
    labs(x = "Uhrzeit", y = "Blutzucker (mg/dl)", color = "Blutzucker (mg/dl)") +
    facet_wrap(~Wochentag, ncol = 2) +
    scale_color_viridis()
```

## schräge _BolusExpert_-Messungen

Das viel größere Mysterium ist allerdings der Unterschied zwischen sowas wie "regulären" Messungen und _"BolusExpert"_-Messungen. Vorallem könnte das durchaus problematisch sein; die Messungen von/mit/über _BolusExpert_ sind zumindest im Schnitt gute 60 mg/dl höher.

```{r BZ_BE_tbl}
t <- sugr %>% 
  gather(Messung, Wert, BZ_Wert, BE_BZ) %>% 
  mutate(Messung = recode(Messung, "BE_BZ" = "BolusExpert", "BZ_Wert" = "Regulär")) %>% 
  filter(Wert > 0)

t %>% 
  group_by(Messung) %>% 
  summarize(N    = n(),
            Mean = mean(Wert),
            SEM  = sd(Wert)/sqrt(n()),
            SD   = sd(Wert)) %>% 
  knitr::kable(digits = 2)
```

```{r BZ_BE_timeline}
ggplot(t, aes(x = Zeit, y = Wert, color = Messung, fill = Messung)) +
  annotate("rect", fill = "black", alpha = .1,
           xmin = 7201, xmax = 28800, ymin = 0, ymax= Inf) +
  geom_point(size = 1.5) +
  geom_smooth(method = "loess", alpha = .2) +
  geom_hline(yintercept = c(80, 160), color = "red", size = .5, linetype = "dashed") +
  scale_x_continuous(labels = seq(0, 24, 4), 
                     breaks = seq(0, 86400, 14400), 
                     minor_breaks = seq(0, 86400, 7200)) +
  labs(x = "Uhrzeit", y = "Blutzucker (mg/dl)") +
  scale_color_viridis(discrete = T) +
  scale_fill_viridis(discrete = T)
```

```{r BZ_BE_bar}
t %>% 
  group_by(Messung) %>% 
  summarize(N    = n(),
            Mean = mean(Wert),
            SEM  = sd(Wert)/sqrt(n()),
            SD   = sd(Wert)) %>% 
ggplot(aes(x = Messung, y = Mean, color = Messung, fill = Messung)) +
  geom_bar(stat = "identity", alpha = 0.4) +
  geom_errorbar(aes(ymin = SEM * -1 + Mean, ymax = SEM + Mean),
                size = 1, width = 0.7) +
  labs(y = "Blutzucker (mg/dl)",
       title = "Mean of Glucoselevel by Measurement-Method",
       subtitle = "With Errorbars depicting the SEM") +
  scale_color_viridis(discrete = T) +
  scale_fill_viridis(discrete = T)
```


# Bolus & BEs

## Bolusarten

```{r Bolusarten_Messungen}
sugr %>% 
  gather(Messung, Bolus, Bolus_abgegeben, BE_Schaetzung) %>% 
  select(Zeitstempel, Messung, Bolus) %>% 
  filter(!is.na(Bolus)) %>% 
  mutate(Messung = recode(Messung, "BE_Schaetzung" = "BolusExpert", "Bolus_abgegeben" = "tatsächlich abgegeben")) %>% 
  ggplot(aes(x = Zeitstempel, y = Bolus, color = Messung)) + 
    geom_point(alpha = 0.5) +
    labs(title = "Abgegebene Menge Insulin",
         subtitle = "nach Art der Messung",
         x = "Datum", y = "Bolus (IE)") +
    scale_color_viridis(discrete = T)
```


```{r Bolusarten_t_test}
t_test <- sugr %>% 
  gather(Messung, Bolus, Bolus_abgegeben, BE_Schaetzung) %>% 
  mutate(Messung = recode(Messung, "BE_Schaetzung" = "BolusExpert", "Bolus_abgegeben" = "tatsächlich abgegeben")) %>% 
  filter(!is.na(Bolus))

tadaa_t.test(t_test, Bolus, Messung, print = "markdown")
rm(t_test)
```


